# 旅游景区开发经营权确认摊销问题

提问人：luanyanpeng 时间：2017-02-06 22:10:27
陈老师您好！有个问题想向您咨询：请问旅游景区开发经营权（与当地政府签订开发合同，当地政府授予此公司 50 年的独立开发经营权，包括景点设置权、招商引资权、自主经营权等），公司按年支付租金费用，但是每年支不是等额支付租金，前 5 年支付的少些，后面支付的多些。如果该景区开发如果预计可以盈利的，则满足资产定义，符合确认为无形资产的条件。其初始计量应按成本，即未来 50 年租金的折现值。那么无形资产每年的摊销方法如何确认，是按直线法摊销还是按每年约定支付的租金摊销？烦请陈老师帮忙指点下！谢谢！

回答人：chenyiwei
该无形资产（特许经营权）的摊销方法，每年支付的不等额租金并不代表该无形资产的经济利益实现方式，因此不建议按照每年支付租金比例摊销。在难以预测每年营业收入或利润的情况下，直线法摊销仍然是最恰当的方式。